Inventaris van het archief van het Ministerie van Sociale Zaken en Werkgelegenheid: Hoofddirectie Bijstand en Voorzieningen: Sector Uitkeringsbeleid (UKB), 1988-1994
Nationaal Archief, Den Haag
Ministerie van Sociale Zaken en Werkgelegenheid: Hoofddirectie Bijstand en Voorzieningen: Sector Uitkeringsbeleid (UKB)
SZW / Uitkeringsbeleid
1988-1994
5089
7.13 meter; 204 inventarisnummers.
Normale geschreven, getypte en gedrukte documenten, geen bijzondere handschriften.
Nationaal Archief, Den Haag
Ministerie van Sociale Zaken en Werkgelegenheid / Hoofddirectie Bijstand en Voorzieningen / Sector Uitkeringsbeleid (UKB)
Het archief bevat stukken betreffende sociale voorzieningen met name voor werklozen, arbeidsongeschikten en stukken betreffende de bijstand. Daarnaast stukken betreffende de inschakeling in de arbeid.
Archiefvorming
Geschiedenis van de archiefvormer
De historische achtergronden en ontwikkelingen van de Hoofddirectie Bijstand en Voorzieningen, Sector Uitkeringsbeleid (UKB) zijn uitgebreid beschreven in de volgende publicatie:
89 Sociale Voorzieningen. Een institutioneel onderzoek op het beleidsterrein sociale zekerheid ten aanzien van sociale voorzieningen, 1940 -1996 (samenstelling: J. van der Meer en A. Wittkamp; ISBN 90-5909-009-8), 's-Gravenhage 2002.
Geschiedenis van het archiefbeheer
De verwerving van het archief
Het archief is krachtens bepalingen van de Archiefwet overgebracht.
Inhoud en structuur van het archief
2.15
Selectie en vernietiging
Voor de selectie werd gebruik gemaakt van het eind concept 'Basis Selectie Document' (BSD) sociale voorzieningen (juli 1998). Gepubliceerd als BSD 89, Sociale voorzieningen, Staatscourant nr.39, 2001.
Ordening van het archief
Het archief is allereerst ingedeeld naar beleidsterrein. Met een beleidsterrein wordt bedoeld een afgebakend onderwerp van overheidsbemoeienis, in dit geval dus "Sociale Voorzieningen".
Per beleidsterrein is het archief onderverdeeld naar handeling. Per handeling zijn de beschrijvingen van de dossiers vermeld. Een handeling wordt verricht door een actor ter uitvoering van een taak, of op grond van een wettelijke bevoegdheid. Een actor is een overheidsinstelling die bevoegd is zelfstandig op te treden (bijvoorbeeld een minister) binnen het beleidsterrein. Op een beleidsterrein treden meerdere actoren handelend op.
Aanwijzingen voor de gebruiker
Openbaarheidsbeperkingen
Deels openbaar, deels beperkt openbaar (A).
Materiële beperkingen
Andere toegang
Het archief was aanvankelijk beschreven in de Institutionele Toegang: 5.068.5089, Institutionele Toegang op de gegevensbestanden met betrekking tot het beleidsterrein Sociale Zekerheid ten aanzien van de Sociale Voorzieningen, 1940-1996.
Aanvraaginstructie
Openbare archiefstukken kunnen online worden aangevraagd en gereserveerd. U kunt dit ook via de terminals in de studiezaal van het Nationaal Archief doen. Om te kunnen reserveren dient u de volgende stappen te volgen:
U maakt een profiel aan op www.gahetna.nl, en logt vervolgens in
Via de archiefinventaris (alleen de beschrijvingen met rode nummers) selecteert u het gewenste archiefstuk door op de knop 'Reserveren' te klikken
In het volgende scherm geeft u aan op welke dag u het archiefstuk wilt inzien
Indien u zich bevindt in de studiezaal en een tafelnummer heeft ontvangen kunt u dit nummer vermelden. Als u geen tafelnummer heeft kunt u tafelnummer 777 laten staan
Vervolgens bevestigt u uw reservering door deze te versturen.
Verwant materiaal
Beschikbaarheid van kopieën
Beschrijving van de series en archiefbestanddelen
- Ondersteunende processen -, 000
  - Ondersteunende processen (Sociale Zaken en Werkgelegenheid) 1945-, 10
    Actor: Minister van Sociale Zaken en Werkgelegenheid
    - Submandaatregeling A Hoofddirectie Bijstand en Sociale Voorzieningen., 1991; 128; 07.125 (doos 61)
- Sociale voorzieningen 1940-1996, 089
  - Het bij algemene maatregel van bestuur kunnen aanwijzen van de gemeente die bijstand moet verlenen aan (groepen) personen die in een bepaald gebied verblijven. 1970-, 162
    Grondslag: Algemene bijstandswet (Stb. 1963, 284), gewijzigd (Stb. 1970, 421), art. 19a, buiten werking (Stb. 1995, 200).
    Product: Voorlopig aanwijzingsbesluit bijstandsverlening woonwagenbewoners (Stb. 1971, 449).
    Aanwijzingsbesluit bijstandsverlening ondernemers in de binnenvaart (Stb. 1976, 485).
    Datum: 23-02-2001
    - Binnenvaart en visserij (wijziging aanwijzingsbesluit bijstandsverlening in de binnenvaart, problemen IJsselmeervissers, convenant Albeda, financiering flankerend beleid binnenvaart)., 1991-1994; 32; -1.842.95 / 07.76 (doos 21)
  - Het vaststellen van regels voor de indiening en behandeling van aanvragen om bijstand van Nederlanders die zich in het buitenland bevinden en onder een rijksgroepsregeling vallen. 1983-1995, 164
    Grondslag: Algemene bijstandswet (Stb. 1963, 284), gewijzigd (Stb. 1970, 421), art. 82a, tweede lid, buiten werking (Stb. 1995, 200).
    Product: Beschikking behandeling bijstandsaanvragen vervolgingsslachtoffers in het buitenland (Stcrt. 1971, 231).
    - Bijstand aan Nederlanders in het buitenland., 1988-1994; 119; -1.842.917.1 (doos 53)
  - Het vaststellen van regels voor de uitvoering van de terugvordering en het verhaal van verleende bijstand. 1992-1995, 168
    Grondslag: Algemene bijstandswet (Stb. 1963, 284), gewijzigd (Stb. 1992, 193), art. 61h en 70, buiten werking (Stb. 1995, 200).
    Product: Ministeriële regeling.
    - Handhaving van de verhaalsplicht., 1991-1994; 98, 177
      - 1991-1994, 98; -1.842.53 / 07.23 / -1.842.917.1 (doos 30)(doos 84)(doos 98)
      - 1994, 177; -1.842.55 / -1.842.5 / 07.76 (doos 82) (doos 84)
  - Het vaststellen van regels inzake het gedeeltelijk afzien van terugvordering of verdere terugvordering van bijstand door burgemeester en wethouders. 1996-, 184
    Grondslag: Algemene bijstandswet (Stb. 1995, 199), gewijzigd art. 78a, vijfde lid.
    - Kwijtscheldingsbeleid., 1991-1994; 74-76
      - 1991, 74; -1.842.5 (doos 34)
      - 1992, 75; -1.842.5 (doos 34)
      - 1993-1994, 76; -1.842.5 (doos 34)
  - Het (bij algemene maatregel van bestuur) vaststellen van een regeling voor de vergoeding van kosten van gemeenten terzake van bijzondere controle ter opsporing van misbruik en fraude. 1986-1994, 192
    Bron: Notitie 'Bezuinigingsmaatregels sociale zekerheid door middel van de bestrijding van misbruik en oneigenlijk gebruik voor de kabinetsperiode 1987-1990' (Kamerstukken II, 1986-1987, 17 050, nr. 65).
    Grondslag: Gemeentewet (Stb. 1983, 649), art. 237b.
    Product: Bijdrageregeling bijzondere controle (Stcrt. 1987, 60).
    Besluit bijdrageregeling bijzondere controle (Stb. 1988, 111).
    Besluit bijdrageregeling bijzondere controle 1991 (Stb. 1991, 179).
    - Besluit bijdrageregeling bijzondere controle 1991 (Stb. 1991, 179) (o.a. nader rapport)., 1988-1993; 9, 159
      - 1988-1990, 9; -1.842.53 / 07.76 (doos 4)
      - 1990-1993, 159; -1.842.534 (doos 77)
  - Het geven van (algemene) aanwijzingen aan een gemeente over de uitvoering van de bijstandswetgeving. 1983-, 206
    Grondslag: Algemene bijstandswet (Stb. 1963, 284), gewijzigd (Stb. 1972, 675), art. 81d, eerste lid, buiten werking (Stb. 1995, 200).
    Algemene bijstandswet (Stb. 1995, 199), art. 131.
    Product: Aanwijzing inzake toepassing van het Besluit landelijke normering (Stcrt. 1977, 197).
    Aanwijzing inzake een overgangsregeling in de Algemene bijstandswet wegens wijziging van de Algemene kinderbijslagwet (Stcrt. 1980, 54).
    Aanwijzing inzake de bijstandsverlening aan woonwagen bewoners voor de plaatsing van een voorportaal aan de door hen bewoonde woonwagens (Stcrt. 1980, 236).
    Aanwijzing inzake bijstandsverlening in taxikosten (Stcrt. 1981, 37).
    Aanwijzing inzake een toeslag ten behoeve van kinderen van 12 tot en met 15 jaar die voortgezet onderwijs volgen (Stcrt. 1981, 142).
    Aanwijzing inzake sancties op het verlenen van bijstand (Stcrt. 1985, 125 en 148).
    Aanwijzing inzake de sollicitatieplicht (Stcrt. 1986, 48).
    Aanwijzing inzake afbakening bijstandsbeleid ten opzichte van volksgezondheidsbeleid (Stcrt. 1990, 164).
    Aanwijzing inzake heroriënterende gesprekken (Stcrt. 1991, 51).
    Aanwijzing inzake onderwijs bijstandsontvangers (Stcrt. 1991, 59).
    Aanwijzing inzake verlening van bijzondere bijstand (Stcrt. 1993, 58).
    Opm.: De hier genoemde beschikkingen zijn in de Nederlandse Staatscourant gepubliceerde aanwijzingen, waarvan de minister het wenselijk achtte ze vanwege hun algemene strekking algemeen bekend te maken.
    Ingetrokken (Stb. 2006, 72). Samengevoegd met 309 tot handeling 521.
    - Hart- en longtransplantaties., 1988-1991; 134; -1.842.53 (doos 64)
    - Circulaires aan gemeenten., 1988-1994; 129; 07.353.33 (doos 61)
    - Fraudebestrijding Algemene Bijstandswet (o.a. frauderegistratie, Algemene Bijstandswet en huisbezoek, verplichte invoering van beleidsplannen en -verslagen, onderzoek misbruikgevoeligheid Algemene Bijstandswet, overleg uitstroom en beleidsplannen)., 1988-1994; 41; -1.842.81 / 07.85 (doos 23) (doos 81)
    - Bijzondere bijstand; bijstandsverlening aan gezinnen met meerlingen / toepassing drempel Algemene Bijstandswet., 1991-1993; 71; -1.842.534 (doos 32)
    - Nota en richtlijnen betreffende het bepalen, aanbieden en aanvaarden van passende arbeid., 1991-1993; 130; -1.836 (doos 62)
    - Bijzondere bijstand voor de aanschaf van brillenglazen., 1994; 191; -1.842.534 (doos 88)
  - Het (bij algemene maatregel van bestuur) vaststellen van regels ten aanzien van de rijksvergoeding voor de kosten van het bedrijfstechnisch of bedrijfseconomisch onderzoek naar het beroep of bedrijf van een zelfstandige in het kader van de Rijksgroepsregeling zelfstandigen, de Rijksgroepsregeling oudere zelfstandigen, het Bijstandsbesluit zelfstandigen, de Wet inkomensvoorziening oudere en gedeeltelijk arbeidsongeschikte gewezen zelfstandigen of het Besluit bijstandsverlening zelfstandigen. 1987-, 213
    Grondslag: Rijksgroepsregeling zelfstandigen (Stb. 1965, 5), art. 33, derde lid, gewijzigd (Stb. 1969, 614), art. 33, vierde lid, gewijzigd (Stb. 1973, 506), art. 33, derde lid, buiten werking (Stb. 1986, 544).
    Bijstandsbesluit zelfstandigen (Stb. 1986, 544), art. 32, buiten werking (Stb. 1995, 200).
    Wet inkomensvoorziening oudere en gedeeltelijk arbeidsongeschikte gewezen zelfstandigen (Stb. 1987, 281), art. 38, vierde lid, gewijzigd (Stb. 1995, 200), art. 57, tweede lid.
    Besluit bijstandsverlening zelfstandigen (Stb. 1995, 203), art. 26.
    Product: Besluit van de ministers van Sociale Zaken en van Maatschappelijk Werk van 19 januari 1965, nr. 76992 (Stcrt. 1965, 36).
    Besluit van de ministers van Maatschappelijk Werk en van Sociale Zaken van 26 november 1973, nr. U 9493.
    Vaststelling vergoeding van onderzoek te zake van bijstandsverlening (Stcrt. 1977, 190).
    Besluit wijziging vergoeding onderzoekskosten Rijksgroepsregeling (oudere) zelfstandigen (Stcrt. 1983, 8).
    Beschikking rapportagekosten Bijstandsbesluit zelfstandigen (Stcrt. 1986, 238).
    Beschikking vergoeding aan gemeenten voor onderzoekskosten (Stcrt. 1987, 122).
    Beschikking vaststelling rijksvergoeding rapportagekosten (Stcrt. 1987, 225).
    Beschikking rijksvergoeding rapportagekosten Wet inkomensvoorziening oudere en gedeeltelijk arbeidsongeschikte gewezen zelfstandigen en Binnenlandse Zaken (Stcrt. 1991, 252).
    Regeling uitvoerings- en onderzoekskosten zelfstandigen (Stcrt. 1996, 76).
    Opm.: De in de regelingen genoemde bedragen voor de onderzoekskosten worden jaarlijks aangepast.
    - Beschikking vaststelling rijksvergoeding rapportagekosten (Stcrt. 1987, 225) en Beschikking uitvoeringskosten bijstandsverlening ondernemers in de binnenvaart (Stcrt. 1988, 242)., 1986-1989; 114; -1.842.95 / 07.76
    - Beschikking vergoeding aan gemeenten voor onderzoekskosten., 1987; 37; -1.842.95 / 07.76 (doos 22)
    - Beschikking Rijksvergoeding rapportagekosten IOZ en BZ (Stcrt. 1991, 252) / Wijziging Rijksgroepsregeling Zelfstandigen., 1991-1994; 33; -1.842.95 (doos 21)
  - Het voorbereiden, (mede-) vaststellen, coördineren en evalueren van het beleid betreffende de sociale voorzieningen. 1940-, 1
    Grondslag: Grondwet 1938 (Stb. 1938, 300), art. 201.
    Grondwet 1948 (Stb. 1948, I 425), art. 202.
    Grondwet 1953 (Stb. 1953, 295), art. 209.
    Grondwet 1983 (Stb. 1983, 22), art. 20.
    Product: Beleidsnota, beleidsplan, rapport, evaluatieverslag.
    - Nota Sociale Zekerheid 1992 (concept-teksten van de hoofdstukken 1-6)., 1991; 137; -1.842.53 (doos 65)
  - Het leveren van bijdragen aan de totstandkoming van het nationale beleid van andere ministers, voor zover dit (mede) betrekking heeft op de sociale voorzieningen. 1940-, 2
    Product: Inlichtingen, advies, nota.
    Opm.: Vervallen (Stb. 2006, 72)
    - Functionele decentralisatie., 1988-1990; 125; 07.8 (doos 58)
    - Experiment in D'gemeenten (decentralisatie en deregulering), onder andere bij aangepaste uitvoering van de Algemene Bijstandswet., 1988-1994; 138; -1.842.53 / 07.281 (doos 66)
    - Beleid met betrekking tot gezinshereniging en gezinsvorming., 1989-1993; 17; -1.842.92 / -1.842.53 (doos 17) (doos 76)
    - Armoedevraagstuk., 1990; 127; -1.842.53 (doos 60)
    - Consequenties van decentralisatie van taken betreffende de Welzijnswet voor het terugkeren van indirectie financiering van instellingen via de Algemene Bijstandswet., 1991; 131; -1.842.5 (doos 62)
    - Invoeringswet Gemeentewet., 1991; 84; -1.842.5 (doos 37)
    - Herziening van de Vreemdelingenwet., 1991-1992; 181; -1.842.92 (doos 83)
    - Bestuurlijke vernieuwing ('Bestuur op niveau')., 1991-1993; 160; -1.842.53 (doos 77)
    - Belastingafdracht van uitkeringsgerechtigden., 1991-1994; 124; -1.842.53 / 07.36 (doos 57)
    - Interdepartementaal overleg betreffende het vreemdelingenbeleid., 1991-1994; 179; -1.842.92 / 07 (doos 83) (doos 84)
    - Friese taal in het bestuurlijk verkeer., 1992; 208; -1.842.53 (doos 95)
    - Overlegorgaan Rijnmond (OOR); wetsvoorstel "Wet bijzondere bepalingen provincie Roterdam"., 1992-1994; 86; -1.842.5 (doos 38)
    - Wetsvoorstel tot koppeling van verblijfsrechten aan het recht op bijstand krachtens de ABW., 1992-1994; 180; -1.842.92 (doos 83)
    - Nota van wijziging op het wetsvoorstel Tijdelijke Wet stimulering sociale vernieuwing., 1993; 169; -1.842.81 / 07.85 (doos 79)
    - Wet tegemoetkoming studiekosten., 1993; 56; -1.842.53 (doos 28)
    - Voorontwerp Wet bijzondere bepalingen provincie Rotterdam., 1993-1994; 163; -1.842.53 (doos 78)
    - Wetsvoorstel gemeentelijke zorg voor houders van een voorwaardelijke vergunning tot verblijf., 1993-1994; 80; -1.842.5 (doos 36)
    - Wijziging van het burgerlijk wetboek in verband met de vaststelling van kinderalimentaties., 1994; 182; -1.842.5 / 07.76 (doos 84)
  - Het (doen) verrichten van onderzoek ten behoeve van de beleidsbepaling inzake sociale voorzieningen. 1940-, 3
    Product: Onderzoeksopdracht, (extern) onderzoeksrapport.
    - Onderzoeken verricht door Ipso Facto te Leiden naar Turken en Marokkanen in de bijstand en experimentele samenwerkingsprojecten van Turken en Marokkanen in de bijstand., 1987-1990; 1; -1.842.92 / .07.23 (doos 1)
    - Fraudebestrijding Algemene Bijstandswet (o.a. frauderegistratie, Algemene Bijstandswet en huisbezoek, verplichte invoering van beleidsplannen en -verslagen, onderzoek misbruikgevoeligheid Algemene Bijstandswet, overleg uitstroom en beleidsplannen)., 1988-1994; 41; -1.842.81 / 07.85 (doos 23) (doos 81)
    - Thema-onderzoek in de rijksconsulentschappen naar de decentralisatie van de bijzondere bijstand., 1989-1990; 150-154
      - Regio Noord., 150; -1.842.534 (doos 72)
      - Regio Noord-West., 151; -1.842.534 (doos 72)
      - Regio Oost., 152; -1.842.534 (doos 72)
      - Regio Zuid., 153; -1.842.534 (doos 73)
      - Regio Zuid-West., 154; -1.842.534 (doos 73)
    - Onderzoeksproject verificatie cliëntgegevens., 1991-1994; 85; -1.842.5 (doos 37)
    - Lokale sturingsmogelijkheden inzake bijstandsafhankelijkheid., 1992; 156; -1.842.53 (doos 74)
    - Onderzoek verricht door het onderzoeksbureau Regioplan naar de samenloop tussen studie en Algemene Bijstandswet met eindrapport "Studeren met een uitkering"., 1992; 13; -1.845.53 (Doos 7)
    - Rapport 'Minderheden geteld. Het gebruik van geboortelandgegevens door de uitvoeringsorganen sociale zekerheid'., 1992-1993; 220; -1.842.81 / 07.85 (doos 98)
    - Experimenten tussen ziekenfondsen en sociale diensten om te bezien in hoeverre gegevens tussen beide diensten uitgewisseld kunnen worden waardoor de sociale diensten in staat kunnen worden gesteld het recht op en hoogte van uitkeringen beter vast te stellen., 1992-1994; 78-79
      - 1992, 78; -1.842.5 (doos 35)
      - 1993-1994, 79; -1.842.5 (doos 35)
    - Levering van sofi-nummers voor CBS-onderzoek tot vergelijking van werkloosheidsuitkeringen., 1993; 212; -1.842.53 / 07.76 (doos 95)
    - Rapport 'Het recht op bijstand' van de Commissie-Van der Zwan., 1993; 171; -1.842.53 (doos 79)
    - Onderzoek naar de bijstandsfraude, alsmede de opzet van een meerjarenbeleidsplan door de Dienst Sociale Zaken en Werkgelegenheidsprojecten van de Gemeente Groningen., 1993-1994; 162; -1.842.53 (doos 77)
    - Onderzoeksprogramma 1995., 1994; 224; -1.842.53 (doos 100)
  - Het voeren van overleg met vakministers en vertegenwoordigers van uitvoeringsorganen (Vereniging van Nederlandse Gemeenten en Divosa) over aangelegenheden betreffende de sociale voorzieningen. 1940-, 4
    Product: Verslag, notulen, akkoord.
    - Overleg met de VNG over het gemeentelijk aandeel in de bijstandskosten., 1988-1989; 67; -1.842.53 / 07.281 (doos 32)
    - Wijziging van de uitbetalingssystematiek van de bijstand., 1988-1989; 133; -1.842.53 / (doos 64)
    - Bestuurlijk overleg met de VNG over de 80/20-verhouding., 1988-1993; div. nrs
      - 1988-1992, 108; -1.842.53 / 07.23 (doos 66)
      - 1992-1993, 109; -1.842.53 / 07.23 (doos 44)
      - 1993, 68; -1.842.53 / 07.281 (doos 32)
    - Decentralisatie-Impulsoperatie (DI)., 1991-1992; 126; 07.125 (doos 59)
    - Deelname aan Balie-debatten over de sociale diensten (initiatief van de 20 (18) grootste sociale diensten om de uitvoering van de Algemene Bijstandswet publiekelijk aan de orde te stellen)., 1991-1992; 12; -1.845.53 (Doos 7)
    - Overleg met de VNG en de Politieke Regiegroep DI (MP, stas BIZA en MFIN) over de 80/20-verhouding in de bijstand., 1991-1993; 106; -1.842.5 (doos 43)
    - Gegevensverkeer tussen sociale diensten en andere instanties., 1991-1994; 157; -1.842.53 (doos 75) (doos 77)
    - Hantering van het begrip gezamenlijke huishouding., 1991-1994; 132; -1.842.53 / 07.11 (doos 64)
    - Overdracht door de Raden voor de Kinderbescherming van de inningstaak van de kinderalimentatie aan betrokken partijen en de gemeenten., 1991-1994; 184; -1.842.5 / 07.76 (doos 85)
    - Plan-Simons (stelselwijziging ziektekostenverzekering) in relatie tot de plannen tot herinrichting van de Algemene Bijstandswet., 1992; 168; -1.842.53 / 07.763 (doos 79)
    - Advies van de Commissie-Kortmann over de leefvormenproblematiek., 1992-1993; 161; -1.842.53 (doos 77)
    - Bestuurlijk overleg met het Centraal Bestuur voor de Arbeidsvoorziening (CBA)., 1992-1994; 167; -1.842.53 (doos 78)
    - Bijstandsakkoord met de Vereniging van Nederlandse Gemeenten (VNG)., 1992-1994; 170; -1.842.53 / 07.76 (doos 79)
    - Bijstandsverlening aan weggelopen minderjarigen., 1992-1994; 190; -1.842.53 / 07.76 (doos 88)
    - Beraadsgroep ABW., 1993-1994; 199-200
      - 1993, 199; -1.842.53 / 07.763 (doos 90)
      - 1993-1994, 200; -1.842.53 / 07.76 (doos 90) (doos 91)
    - Bestrijding van fraude door samenloop van uitkeringen op de Nederlandse Antillen en in Nederland ('Antillenfraude')., 1993-1994; 214; -1.842.53 (doos 96)
    - Bestuurlijk overleg met de VNG., 1993-1994; 110; -1.842.53 / 07.23
    - Maatregelenbeleid., 1993-1994; 219; -1.842.53 / 07.76 (doos 98)
    - Overleg met de VNG en het Interprovinciaal Overleg (IPO) over de asielzoekersproblematiek., 1993-1994; 178; -1.842.92 (doos 83)
    - Relatie tussen voorgenomen wijzigingen van de Algemene Bijstandswet en regelingen betreffende de individuele huursubsidie., 1993-1994; 166; -1.842.53 / 07.76 (doos 78)
    - Bijstand aan Oltmans., 1994; 164; -1.842.5 (doos 78)
      Openbaarheid beperkt tot 1 januari 2024
  - Het voorbereiden van nieuwe wetgeving betreffende de sociale voorzieningen en van wijziging of herziening van bestaande wetgeving. 1940-, 7
    Product: Algemene bijstandwet (Stb. 1963, 284).
    Algemene bijstandwet (Stb. 1995, 199).
    Invoeringswet herinrichting Algemene bijstandwet (Stb. 1995, 200).
    Wet inkomensvoorziening oudere en gedeeltelijk arbeidsongeschikte werkloze werknemers (Stb. 1986, 565).
    Wet inkomensvoorziening oudere en gedeeltelijk arbeidsongeschikte gewezen zelfstandigen (Stb. 1987, 281).
    Wet van 23 september 1981 (Stb. 1981, 624).
    Wet van 7 oktober 1982 (Stb. 1982, 568).
    Wet 28 september 1983 (Stb. 1983, 542).
    Wet van 5 oktober 1984 (Stb. 1984, 446).
    Wet van 3 juli 1985 (Stb. 1985, 417).
    Wet van 3 juli 1986 (Stb. 1986, 376).
    Wet van 26 november 1987 (Stb. 1987, 537).
    Wet eenmalige toelage 1990 (Stb. 1990, 652).
    Wet werkloosheidsvoorziening (Stb. 1964, 485).
    Wet sociale werkvoorziening (Stb. 1967, 687).
    Jeugdwerkgarantiewet (Stb. 1991, 250).
    Wet voorzieningen gehandicapten (Stb. 1993, 545).
    Opm.: Naast de hier aangegeven onderverdeling zijn er mogelijk ook wetten die voor het gehele terrein gelden.
    - Wijziging van de Algemene Bijstandswet tot opheffing van het College Algemene Bijstandswet / verzoek tot instelling van een adviescommissie Algemene Bijstandswet / overdracht van taken aan de SER., 1987-1988; 72; -1.842.53 / 07.58 (doos 33)
    - Intrekken van plan tot het aanbrengen van enkele kleinere wijzigingen van de Algemene Bijstandswet, waaronder die over specifieke uitkeringen., 1988-1989; 135; -1.842.53 (doos 64)
    - Wetsvoorstel inkomensvoorziening jongere werkloze werknemers., 1988-1990; 111; -1.842.97 / 07.76
    - Wijziging van de Algemene Bijstandswet (ABW), de Wet inkomensvoorziening oudere en gedeeltelijk arbeidsongeschikte werkloze werknemers (IOAW) en het Bijstandsbesluit landelijke normering in verband met wijziging van de bijstandsuitkeringen voor bepaalde groepen personen jonger dan 27 jaar., 1988-1992; 186-187
      - 1988-1990, 186; -1.842.97 (doos 85) (doos 86)
      - 1991-1992, 187; -1.842.97 (doos 87)
    - Wijziging van de Algemene Bijstandswet en daarop rustende nadere regelgeving in verband met decentralisatie van de bijzondere bijstand en vergroting van de mogelijkheden om met behoud van uitkering deel te nemen aan scholing en opleiding., 1988-1992; div. nrs
      - 1988-1990, 121; -1.842.53 (doos 55)
      - 1990, 47; -1.842.533 / 07.76 (doos 25)
      - 1991-1992, 48; -1.842.533 / 07.76 (doos 25)
    - Herinrichting Algemene Bijstandswet., 1988-1994; div. nrs
      - Herziening rechtsbescherming, 1988-1991, 60; -1.842.53 / 07.76 (doos 29)
      - Wetsvoorstel met voorontwerp voor een Invoeringswet, 1991, 66; -1.842.53 / 07.763 (doos 30)
      - Herziening rechtsbescherming, 1991-1993, 61; -1.842.53 / 07.76 (doos 29)
      - Overleg met Commissarissen van de Koningin / beroepsgang herinrichting Algemene Bijstandswet, 1991-1993, 62; -1.842.53 / 07.76 (doos 29)
      - Procedure wetgeving, 1991-1994, 65; -1.842.53 / 07.763 (doos 30)
      - Reacties van instellingen en organisaties, 1991-1994, 64; -1.842.53 / 07.763 (doos 30)
      - Integratie IOAZ/IOAW in de Algemene Bijstandswet, 1992-1993, 63; -1.842.97 (doos 29)
      - Kamerstukken, 1992-1994, 205; -1.842.53 / 07.763 (doos 94)
      - Algemene beschouwingen, 1993, 210; -1.842.53 (doos 95)
      - Nota van wijziging; ministerraad; externe adviezen, 1993-1994, 203; -1.842.53 / 07.763 (doos 93)